臺灣板橋地方法院刑事判決　　　　　　 100年度訴字第3038號
公　訴　人　臺灣板橋地方法院檢察署檢察官
被　　　告　陳慶賢
上列被告因違反毒品危害防制條例案件，經檢察官提起公訴（10
0 年度毒偵字第7411號、第7822號），因被告於準備程序中就被
訴事實均為有罪之陳述，經本院合議庭裁定由受命法官獨任進行
簡式審判程序，判決如下：
    主  文
陳慶賢施用第一級毒品，累犯，處有期徒刑柒月；又施用第一級
毒品，累犯，處有期徒刑玖月。應執行有期徒刑壹年貳月。
    事  實
一、陳慶賢於民國92年間，因違反槍砲彈藥刀械管制條例案件，
    經本院以92年度訴字第2549號判處有期徒刑2 年10月確定；
    復因詐欺案件，經臺灣臺北地方法院以94年度簡字第2639號
    判處有期徒刑5 月確定，嗣經依法減為有期徒刑2 月15日，
    並與上開案件應執行有期徒刑2 年11月確定；又因妨害自由
    案件，經臺灣高等法院以95年度上訴字第2511號判處有期徒
    刑8 月確定，另經依法減為有期徒刑4 月確定，經與前開案
    件接續執行，於97年3 月14日縮刑期滿執行完畢。
二、陳慶賢前於97年間，因施用毒品案件，經本院以97年度毒聲
    字第2587號裁定送觀察、勒戒後，認無繼續施用毒品傾向，
    於98年9 月21日執行完畢釋放出所，復經臺灣板橋地方法院
    檢察署檢察官以98年度毒偵緝字第461 號、98年度毒偵字第
    5924號為不起訴處分確定；又因施用毒品案件，經本院以10
    0 年度訴字第972 號判處有期徒刑7 月、7 月、3 月，應執
    行有期徒刑1 年2 月，並經臺灣高等法院以100 年度上訴字
    第2155號判決上訴駁回而確定（現正執行中）。詎其猶不知
    悔改，明知海洛因、甲基安非他命分為毒品危害防制條例第
    2 條第2 項第1 款、第2 款所規定之第一級、第二級毒品，
    依法不得施用，而於前觀察、勒戒執行完畢後5 年內，復分
    別為下列犯行：
  (一)基於施用第一級毒品海洛因之犯意，於100 年6 月26日某時
    許，在新北市○○區○○路某網咖之廁所內，以摻入海洛因
    於香菸內燃燒後吸食煙霧之方式，施用第一級毒品海洛因1
    次。嗣於同年月27日凌晨2 時50分許，經警通知採集其尿液
    送驗呈嗎啡陽性反應，始悉上情。
  (二)基於同時施用第一級毒品海洛因、第二級毒品甲基安非他命
    之犯意，於100 年9 月24日23時許，在其位於新北市○○區
    ○○路144 巷35號住處內，以放置海洛因及甲基安非他命於
    玻璃球內燒烤後吸食煙霧之方式，同時施用海洛因、甲基安
    非他命1 次。嗣於同年月25日20時30分許，因另案通緝為警
    緝獲，經警採集其尿液送驗呈嗎啡及甲基安非他命陽性反應
    ，始悉上情。
三、案經新北市政府警察局中和第一分局、中和第二分局分別移
    送臺灣板橋地方法院檢察署檢察官偵查起訴。
    理  由
一、上揭施用第一級毒品海洛因、第二級毒品甲基安非他命等事
    實，業據被告陳慶賢於偵查及本院審理時坦承不諱，而被告
    為警查獲時採集之尿液，經送驗結果分呈嗎啡陽性反應及嗎
    啡與甲基安非他命陽性反應，此有臺灣檢驗科技股份有限公
    司UL/2011/00000000號、UL/2011/00000000號濫用藥物檢驗
    報告及新北市政府警察局中和第一分局毒品危害防制條例犯
    罪嫌犯人姓名及代碼對照表、新北市政府警察局中和第二分
    局毒品案件被移送人姓名及代碼對照表各1 份在卷可佐，被
    告上開自白與事實相符，堪信其為真實。又被告前於97年間
    ，因施用毒品案件，經本院以97年度毒聲字第2587號裁定送
    觀察、勒戒後，認無繼續施用毒品傾向，於98年9 月21日執
    行完畢釋放出所，復經臺灣板橋地方法院檢察署檢察官以98
    年度毒偵緝字第461 號、98年度毒偵字第5924號為不起訴處
    分確定；又因施用毒品案件，經本院以100 年度訴字第972
    號判處有期徒刑7 月、7 月、3 月，應執行有期徒刑1 年2
    月，並經臺灣高等法院以100 年度上訴字第2155號判決上訴
    駁回而確定，有臺灣高等法院被告前案紀錄表1 份在卷可稽
    ，其於觀察勒戒執行完畢釋放5 年內再犯上揭案件後，復為
    本件施用毒品，應可認定。綜上，本案事證明確，被告犯行
    洵堪認定，應予依法論科。
二、核被告所為，係犯毒品危害防制條例第10條第1 項之施用第
    一級毒品罪（2 罪）、同條第2 項之施用第二級毒品罪。被
    告施用前後分別持有海洛因、甲基安非他命之低度行為，應
    分別為施用海洛因、甲基安非他命之高度行為所吸收，不另
    論罪。被告於事實欄二(二)中，以一施用毒品之行為，同時犯
    施用第一級毒品罪、施用第二級毒品罪，為想像競合犯，應
    從一重之施用第一級毒品罪處斷。又被告所犯上開2 罪，犯
    意各別，行為互異，應分論併罰。另被告有事實欄一所示之
    前科及執行紀錄，有臺灣高等法院被告前案紀錄表1 份在卷
    可稽，其受有期徒刑之執行完畢後，5 年以內故意再犯有期
    徒刑以上之罪，均為累犯，依刑法第47條第1 項規定分別加
    重其刑。爰審酌被告有施用毒品、槍砲、妨害自由、詐欺等
    犯罪紀錄，素行不佳、其犯罪動機、手段、生活狀況、國小
    畢業之智識程度、施用毒品係對自己身體之殘害及犯罪後均
    坦承犯行之態度等一切情狀，分別量處如主文所示之刑，併
    定其應執行之刑。
據上論斷，應依刑事訴訟法第273條之1第1項、第299條第1 項前
段，毒品危害防制條例第10條第1 項、第2 項，刑法第11條前段
、第55條、第47條第1 項、第51條第5 款，判決如主文。
本案經檢察官陳世錚到庭執行職務。
中    華    民    國   100    年    12    月    29    日
                  刑事第十四庭  法  官  俞秀美
上列正本證明與原本無異。
如不服本判決，應於判決送達後10日內敘明上訴理由，向本院提
出上訴狀 (應附繕本) ，上訴於臺灣高等法院。其未敘述上訴理
由者，應於上訴期間屆滿後20日內向本院補提理由書「切勿逕送
上級法院」。
                                書記官  謝怡貞
中    華    民    國   100    年    12    月    30    日
附錄本案論罪科刑之法條：
毒品危害防制條例第10條
施用第一級毒品者，處 6 月以上 5 年以下有期徒刑。
施用第二級毒品者，處 3 年以下有期徒刑。